【裁判字號】    89,易,2484
【裁判日期】    891018
【裁判案由】    違反動產擔保交易法
【裁判全文】
臺灣臺中地方法院刑事判決                        八十九年度易字第二四八四號
    公  訴  人  臺灣臺中地方法院檢察署檢察官
    被      告  甲○○
右列被告因違反動產擔保交易法案件，經檢察官提起公訴（八十九年度偵字第一０五
六０號），本院判決如左：
    主    文
甲○○動產擔保交易之債務人，意圖不法之利益，將標的物遷移，致生損害於債權人
，處拘役肆拾日，如易科罰金，以參佰元折算壹日。
    事    實
一、甲○○有妨害家庭前科，惟執行完畢已逾五年，未構成累犯，猶不知檢肅言行，
    於民國八十八年八月十四日，以動產擔保交易法所規定之附條件買賣方式，向大
    和機車出租有限公司（以下簡稱大和公司）購買車牌號碼ＫＰＬ－一二０號（引
    擎號碼：四ＨＰ０一一五二五號）山葉廠牌重型機車一輛，雙方約定總價金為新
    臺幣（下同）三萬二千八百元（起訴書誤載為三萬五千八百元），分十期繳納，
    自八十八年九月十五日起至八十九年六月十五日止，以每月十五日為給付日，每
    期應繳納三千二百八十元，在全部價金未付清前，上開機車所有權仍屬大和公司
    所有，並須依約放置於甲○○住所地臺中市○區○○路一四三號五樓之四，甲○
    ○不得擅自將該部機車遷移、出賣、移轉或為其他處分，並作成書面契約，而為
    動產擔保交易之債務人。詎甲○○在取得該車占有後，僅支付一期款項後，即未
    再如期繳納餘款，且意圖為自己不法之利益，於八十八年十月間，基於違反上揭
    書面契約約定之犯意，未經事先告知大和公司並獲同意前，將該機車遷移至臺中
    市○○路○段三巷二號母親住處，致生債權人大和公司於甲○○未再繳納餘款時
    ，無法尋得取回該機車占有之損害。嗣因甲○○未依約繳款，經大和公司派員前
    往上址即機車約定停放地點察看時，始獲悉上情。
二、案經大和公司訴請臺灣臺中地方法院檢察署檢察官偵查起訴。
    理    由
一、訊據被告甲○○，對於右揭時地，以附條件買賣之方式向告訴人購買前開標的物
    ，雙方約定分期清償價金，嗣於八十八年十月間遷移他處，並於繳納一期價款後
    ，即未依約繳付，復未通知告訴人等事實坦認不諱，核與告訴人代理人林進忠指
    述情節相符，並有附條件買賣契約書及八十八年十一月二十五日臺中縣大里郵局
    第九八七號存證信函影本各一份在卷可資佐證。查被告事前未經告知告訴人，即
    將系爭機車遷移他處，且事後亦未依約給付車款，致告訴人追索無門，直至告訴
    人提出告訴，經本院通緝始到案，其間不聞不問將近一年，被告有為自己不法利
    益之意圖，至為灼然，是被告於本院審理時辯稱無不法意圖云云，要屬事後推諉
    卸責之詞，委不足取，其犯行堪予認定。
二、被告為動產擔保交易之債務人，意圖為自己之不法利益，將標的物遷移，致生損
    害於自訴人，核其所為，係犯動產擔保交易法第三十八條之不法將標的物遷移罪
    。爰審酌被告因一時貪念，觸蹈法網，所得犯罪財物價值不高，而犯罪後僅坦承
    部分犯行，態度並非良好，且尚未與告訴人達成和解，取得原諒，以及動產擔保
    交易制度，實係單純之民事債權債務關係，立法者雖以刑罰規定介入其中，惟其
    並無刑法上所規範各類犯罪之潛在危害性等一切情狀，量處如主文所示之刑，並
    諭知易科罰金之折算標準，以資懲儆。
據上論斷，應依刑事訴訟法第二百九十九條第一項前段，動產擔保交易法第三十八條
，刑法第十一條前段、第四十一條，罰金罰鍰提高標準條例第一條前段、第二條，判
決如主文。
中      華      民      國    八十九    年      十      月      十八    日
                                臺灣臺中地方法院刑事第七庭
                                    法  官  劉  鍚  賢
右正本證明與原本無異。
如不服本判決，應於送達後十日內向本院提出上訴狀（須附繕本），上訴於臺灣高等
法院臺中分院。
                                    書記官
中      華      民      國    八十九    年      十      月      十八    日
附錄本案論罪科刑法條全文
動產擔保交易法第三十八條
動產擔保交易之債務人，意圖不法之利益，將標的物遷移、出賣、出質、移轉、抵押
或為其他處分，致生損害於債權人者，處三年以下有期徒刑、拘役或科或併科六千元
以下之罰金。


司法院資訊處製作；財團法人民間司法改革基金會備份。
